【裁判字號】    95,訴,992
【裁判日期】    950630
【裁判案由】    毒品危害防制條例
【裁判全文】
臺灣彰化地方法院刑事判決               95年度訴字第992號
公  訴  人  臺灣彰化地方法院檢察署檢察官
被      告  甲○○
上列被告因違反毒品危害防制條例案件，經檢察官提起公訴（95
年度毒偵字第2052號），本院合議庭裁定由受命法官獨任進行簡
式審判程序，判決如下：
    主  文
甲○○連續施用第一級毒品，累犯，處有期徒刑壹拾月。扣案之
注射針筒壹支、塑膠袋壹個，均沒收。
    犯罪事實
一、甲○○曾於民國89年間因竊盜、詐欺、違反懲治盜匪條例案
    件，經本院以89年度少易字第1 號刑事判決分別判處有期徒
    刑9 月、4 月、3 年9 月，應執行有期徒刑4 年9 月確定後
    ，經移送執行，於92年11月13日縮短刑期假釋出監並付保護
    管束，並於95年2 月14日保護管束期滿視為執行完畢。其前
    於89年間因施用毒品案件，經本院以89年度毒聲字第3790號
    裁定送勒戒處所觀察、勒戒後，認有繼續施用毒品之傾向，
    經本院以89年度毒聲字第4438號裁定令入戒治處所施以強制
    戒治，並以90年度毒聲字第682 號裁定停止戒治付保護管束
    ，於90年9 月21日保護管束期滿視為強制戒治執行完畢，經
    臺灣彰化地方法院檢察署檢察官以90年度戒毒偵字第1525號
    、第1526號為不起訴處分確定。詎其不知悔改，明知海洛因
    業經公告為毒品危害防制條例第2 條第2 項所列管之第1 級
    毒品，不得非法持有、施用，復基於施用第1 級毒品海洛因
    之概括犯意，於前揭強制戒治執行完畢釋放後5 年內，自95
    年3 月28日起，至同年4 月14日中午12時許止，在其位於彰
    化縣埤頭鄉○○村○○路76號住處內或彰化縣北斗鎮○○路
    555 巷口路旁等處，將海洛因摻水以注射針筒注入體內之方
    式，平均約每3 、4 日施用1 次，連續施用第1 級毒品海洛
    因多次。嗣經警方於95年4 月14日下午1 時20分，在彰化縣
    北斗鎮○○路555 巷口路旁臨檢查獲，並扣得其所有供施用
    第1 級毒品海洛因之注射針筒1 支及塑膠袋1 個，且於95年
    4 月14日下午2 時53分採尿送驗後，始知上情。
二、案經彰化縣警察局北斗分局報請臺灣彰化地方法院檢察署檢
    察官偵查起訴。
    理  由
一、本案被告甲○○所犯係死刑、無期徒刑、最輕本刑為3 年以
    上有期徒刑以外之罪，其於準備程序就前揭被訴事實為有罪
    之陳述，經受命法官告知簡式審判程序之旨，並聽取其與公
    訴人之意見後，本院認無不得或不宜改依簡式審判程序進行
    之處，爰依刑事訴訟法第273 條之1 第1 項、第284 條之1
    ，裁定本案由受命法官獨任進行簡式審判程序，合先敘明。
二、訊據被告對其於上揭時、地，連續施用第1 級毒品海洛因之
    事實，於本院審理時（參見本院95年5月19日審判筆錄）坦
    承不諱，並有扣案物品照片2 張附卷可參；至扣案之注射針
    筒1 支及塑膠袋1 個，均為被告所有供施用第1 級毒品海洛
    因之物，業經被告於本院審理中供明在卷。另查：
  (一)被告係於95年4 月14日下午2 時53分，經臺灣彰化地方法院
    檢察署委託警方採集被告尿液送驗結果，呈嗎啡陽性反應，
    ，此有詮昕科技股份有限公司95年4 月28日報告編號000000
    00號濫用藥物尿液檢驗報告及委託驗尿代號與真實姓名對照
    認證單各1 紙（參見臺灣彰化地方法院檢察署95年度毒偵字
    第2052號偵查卷宗第19頁、第27頁）附卷可稽，足見被告確
    有施用第1 級毒品海洛因之事實無訛。
  (二)按海洛因施用入人體後水解還原成嗎啡，再循嗎啡之代謝方
    式排出體外，業據行政院衛生署藥物食品檢驗局73藥檢壹字
    第030221號函說明綦詳，且依醫學臨床實驗及根據英國藥學
    會出版Isolationand Indentification of Drugs一書第293
    頁載明：海洛因經注射入人體後，在體內迅速水解成６Mono
    acetyImorphine，再緩緩繼續水解成嗎啡，然後再循嗎啡之
    代謝方式排出，同書第431 至432 頁並載有：嗎啡經注射入
    人體後，約50% 以上於8 小時內自尿中排出，至24小時排出
    約90% ，但48小時後仍有微量可檢出等語。是依上開說明，
    佐以被告前揭尿液檢驗報告及濫用藥物之成癮性，被告自白
    於前揭時間，有連續施用第1 級毒品海洛因多次等語，核與
    前揭事證相符，應堪採信。
  (三)另犯毒品危害防制條例第10條施用第1 級毒品之罪者，檢察
    官應先聲請法院裁定將被告令送勒戒處所觀察、勒戒，經觀
    察、勒戒後，認有繼續施用毒品傾向者，應由檢察官裁定聲
    請法院裁定令入戒治處所施以強制戒治，且經強制戒治執行
    完畢釋放後，5 年內再犯第10條之罪，檢察官應依一般刑事
    訴訟程序予以起訴論罪科刑，此觀諸毒品危害防制條例第20
    條第1 項、第2 項、第23條第2 項前段規定自明。經查，被
    告前於89年間因施用毒品案件，經本院以89年度毒聲字第37
    90號裁定送勒戒處所觀察、勒戒後，認有繼續施用毒品之傾
    向，經本院以89年度毒聲字第4438號裁定令入戒治處所施以
    強制戒治，並以90年度毒聲字第682 號裁定停止戒治付保護
    管束，於90年9 月21日保護管束期滿視為強制戒治執行完畢
    ，經臺灣彰化地方法院檢察署檢察官以90年度戒毒偵字第15
    25號、第1526號為不起訴處分確定等情之事實，此有臺灣高
    等法院被告前案紀錄表、臺灣彰化地方法院檢察署刑案資料
    查註紀錄表各1 紙附卷可參。被告前既曾因施用毒品案件，
    經強制戒治後，復因施用毒品，其於前開強制戒治執行完畢
    釋放後5 年內，再犯本案施用毒品罪，依毒品危害防制條例
    第23條第2 項之規定，屬應依法論罪科刑之行為，依前開說
    明，本案被告上開所為，係於90年9 月21日強制戒治執行完
    畢釋放後5 年內，再犯毒品危害防制條例第10條第1 項施用
    第1 級毒品罪，本案事證明確，被告上開犯行洵堪認定。
三、按海洛因為毒品危害防制條例第2 條第2 項第1 款所明定之
    第1 級毒品。核被告所為，係犯同條例第10條第1 項之施用
    第1 級毒品罪。被告持有第1 級毒品進而施用，持有之低度
    行為為施用之高度行為所吸收，不另論持有毒品之罪。其先
    後多次施用第1 級毒品海洛因，時間緊接，犯罪構成要件相
    同，顯係基於概括犯意為之，為連續犯，應依刑法第56條之
    規定，論以一罪，並加重其刑。又起訴書雖記載被告自95年
    3 月下旬某日起，至同年4 月14日止，連續施用第1 級毒品
    多次犯行，然業經公訴人於本院審理中更正起訴事實為被告
    自95年3 月28日起，至同年4 月14日中午12時許止，連續施
    用第1 級毒品多次犯行，附此敘明。另查，被告曾於89年間
    因竊盜、詐欺、違反懲治盜匪條例案件，經本院以89年度少
    易字第1 號刑事判決分別判處有期徒刑9 月、4 月、3 年9
    月，應執行有期徒刑4 年9 月確定後，經移送執行，於92年
    11月13日縮短刑期假釋出監並付保護管束，並於95年2 月14
    日保護管束期滿視為執行完畢等情，此有臺灣高等法院被告
    前案紀錄表、臺灣彰化地方法院檢察署刑案資料查註紀錄表
    各1 份存卷可考，其於5 年內再犯本案有期徒刑以上之罪，
    為累犯，應依刑法第47條之規定加重其刑，並遞加之。爰審
    酌被告前因施用毒品案件，經強制戒治執行完畢釋放後，仍
    未能徹底戒絕毒品，復犯本案施用毒品罪，且施用毒品海洛
    因次數，約每3 、4 日施用1 次，顯見其無戒毒悔改之意，
    惟念其施用毒品乃自戕一己之身體健康，尚未對他人造成危
    害，且犯後已坦承犯行，態度良好等一切情狀，量處如主文
    所示之刑。
四、至扣案之注射針筒1 支、塑膠袋1 個，均係被告所有，且供
    施用第1 級毒品海洛因所用之物，業經被告供明在卷，業如
    前述，爰依刑法第38條第1 項第2 款之規定，併予宣告沒收
    ，併此敘明。
據上論斷，應依刑事訴訟法第273 條之1 第1 項、第299 條第1
項前段，毒品危害防制條例第10條第1 項，刑法第11條前段、第
56條、第47條、第38條第1 項第2 款，判決如主文。
本案經檢察官郭玄義到庭執行職務。
中    華    民    國    95    年    6     月    30    日
                  刑事第一庭          法  官  唐中興
以上正本證明與原本無異。
如不服本判決，應於判決送達後10日內，向本院提出上訴狀。
中    華    民    國    95    年    6     月    30    日
                                      書記官  施惠卿
【附錄本案判決論罪科刑法條全文】：
毒品危害防制條例第10條
施用第1級毒品者，處6月以上5年以下有期徒刑。
施用第2級毒品者，處3年以下有期徒刑。


司法院資訊處製作；財團法人民間司法改革基金會備份。
